臺灣高等法院臺南分院刑事判決
上　訴　人
即　被　告　乙○○
上列上訴人即被告因傷害案件，不服臺灣臺南地方法院九十四年
度易字第三九三號中華民國九十四年六月二十七日第一審判決（
起訴案號：臺灣臺南地方法院檢察署九十三年度調偵字第一九四
號），提起上訴，本院判決如下：
    主  文
上訴駁回。
    事  實
一、乙○○前因違反麻醉藥品管理條例、槍砲彈藥刀械管制條例
    及重傷害等案件，分別經法院判處有期徒刑6月、2年、3年8
    月確定，並定應執行刑有期徒刑5年10月在案，甫於民國（
    下同）91年3月17日縮刑期滿執行完畢。詎其不知悔悟，於
    93年12月8日凌晨，因不滿前妻張方（聲請簡易判決處刑
    書誤載為張靜方）未在家照顧孩子，遂夥同真實姓名、年籍
    均不詳之4名成年男子（其中2位綽號為「阿義」、「阿猴」
    ），四處尋找張方下落，終於同日凌晨1時許，在臺南縣
    新營市○○路156巷3號「民治釣蝦場」外，發現張方之汽
    車，乙○○遂與上開4名不詳姓名成年男子共同基於傷害之
    犯意聯絡，手持木棒（已丟棄，未扣案），進入上開釣蝦場
    ，見張方左邊坐一男子（即甲○○），不分青紅皂白，即
    基於傷害之犯意聯絡以木棒毆打與其素不相識之甲○○之頭
    部、背部、臀部、手腳等處，甲○○不堪毆打逃出，乙○○
    等人仍繼續追擊甲○○至釣蝦場外，迄甲○○逃至新營市○
    ○路與民生路口不支倒地時，乙○○等人方作罷逃逸。甲○
    ○因而受有右手第四掌骨骨折合併創傷性關節炎、右第五掌
    腕關節脫臼骨折合併創傷性關節炎、頭部外傷（原審誤植為
    頸部）併臉部撕裂傷、右前額、右眉撕裂傷、左手第五指端
    骨折、左、右膝、左下腹擦傷、身上多處擦傷等傷害。
二、案經甲○○訴由臺南縣警察局新營分局報告臺灣臺南地方法
    院檢察署檢察官偵查後聲請簡易判決處刑（原審改依通常程
    序審理）。
    理  由
一、上揭事實，業據上訴人即被告乙○○（下稱被告）於原審及
    本院審理時坦承不諱（見原審卷第十七頁、本院九十四年十
    一月二十三日審判筆錄第二頁、第五頁），核與被害人甲○
    ○於警、偵訊，原審及本院審理時指訴之情節大致相符（見
    警卷第九頁、偵卷第十二頁、原審卷第十九頁至第二十頁、
    本院上開審判筆錄第三頁），且有伴隨被害人之朋友即在場
    目擊之證人蘇瑞鏗、張建榮、陳文櫻於警詢中之指訴被害人
    遭五名不詳男子毆打等情節可據（見警卷第十五頁、第十八
    頁、第二二頁，雖張建榮、陳文櫻陳稱伊等不知施暴毆打被
    害人之人數，惟蘇瑞鏗已陳明毆打被害人者有五人，核與被
    害人於警訊中所陳相符，自以該五人人數較為正確，而可採
    信）。復有被害人受上揭如事實欄之傷害經奇美醫院柳營分
    院出具之診斷證明書2紙、照片15幀、專用病情摘要等附卷
    可稽（見警卷第二五頁至第三四頁，尚非刑法上所規定毀敗
    等之重傷情形）。足見本件被告之自白核與事實相符，被告
    之犯行事證已臻明確，洵堪認定，應予依法論科。
二、核被告所為，係犯刑法第277條第1項之普通傷害罪。其與姓
    名、年籍不詳成年男子２名及「阿義」、「阿猴」間有犯意
    聯絡及行為分擔，應論以共同正犯。又被告有如事實欄所載
    之科刑及執行紀錄，有臺灣高等法院被告前案紀錄表在卷可
    參，其於有期徒刑執行完畢後，５年以內再犯有期徒刑以上
    之罪，為累犯，應依法加重其刑。
三、原審以被告事證已臻明確，因予適用刑法第第28條、第277條
    第1項、第47條，罰金罰鍰提高標準條例第1條前段，審酌被
    告素行不佳，與告訴人甲○○素不相識，率然糾眾、無故毆
    打偶然坐於其前妻身旁用餐之告訴人，造成告訴人身體受有
    嚴重之傷害（使比較細微之動作如修理電腦等無法正常操作
    ，手不能伸直、提舉稍重之物，影響告訴人之生計，有告訴
    人迭於原審及本院之指訴暨奇美醫院柳營分院專用病情摘要
    附卷可憑，見奇美醫院於九十四年十月二十一日以（九四）
    奇院柳醫字第一六五七號函覆本院可據），屬表示願和解，
    惟迄未未與告訴人達成和解或取得告訴人之諒解（見原審卷
    第二三頁電話紀錄表、暨於本院之陳述）等一切情狀，量處
    有期徒刑七月，以資警懲。核其認事用法俱無不合，量刑亦
    稱妥適。被告上訴意旨猶執陳詞，指摘原判決量刑過重不當
    ，請求撤銷原判決，並無可取，為無理由，應予駁回。
據上論結，應依刑事訴訟法第三百六十八條，判決如主文。
本案經檢察官曾銘芳到庭執行職務。
中　　華　　民　　國　　94　　年　　12　　月　　7 　　日
　　　　　　　　　  　刑事第二庭  審判長法官　葉居正
                                　　　　法官　李文福
　　　                                　法官　莊俊華
以上正本證明與原本無異。
不得上訴。
　　　　　　　　　　　　　　　　　　　書記官　廖明娟
中　　華　　民　　國　　94　　年　　12　　月　　9 　　日
附錄本案論罪科刑法條：
刑法第277條第1項：
傷害人之身體或健康者，處三年以下有期徒刑、拘役或一千元以
下罰金。
